臺灣桃園地方法院小額民事判決
111年度壢小字第1218號
原      告  江天樂  
被      告  李嘉仁  
上列當事人間請求損害賠償事件，原告提起刑事附帶民事訴訟，
經本院刑事庭於民國111年3月11日以111年度壢簡附民字第34號
裁定移送前來，本院於民國111年9月5日言詞辯論終結，判決如
下：
    主    文
一、被告應給付原告新臺幣（下同）5,000元，及自民國111年2
    月11日起至清償日止，按週年利率5%計算之利息。
二、原告其餘之訴駁回。
三、本判決原告勝訴部分得假執行。
　　理  由  要  領
一、按民事訴訟法第436條之8第1項規定：「關於請求給付金錢
    或其他代替物或有價證券之訴訟，其標的金額或價額在新台
    幣十萬元以下者，適用本章所定之小額程序。」同法第436
    條之18規定：「判決書得僅記載主文，就當事人有爭執事項
    ，於必要時得加記理由要領。」
二、原告主張
　　被告於110年9月8日8時30分許，騎乘車牌號碼000-0000號大
    型重型機車，行經桃園市蘆竹區南青路與大竹北路口，因與
    原告駕駛之車牌號碼000-00號營業大貨車（下稱系爭車輛）
    發生行車糾紛，被告基於公然侮辱之犯意，公然對原告比中
    指而侵害原告之名譽權，致原告受有精神上損害1萬元。爰
    依民法侵權行為之規定，提起本件訴訟等語，並聲明：被告
    應給付原告1萬元，及自起訴狀繕本送達翌日起至清償日止
    ，按週年利率5%計算之利息。
三、被告答辯
　　本件是因為原告不當駕駛危害其生命安全，其才會對原告比
    中指，其認為原告的動機是要勒索我等語。並聲明：原告之
    訴駁回。
四、是依上開說明，以下僅就（一）被告是否應負損害賠償責任
    ？（二）原告得請求賠償之金額若干？記載理由要領如下：
（一）被告是否應負損害賠償責任？
　　⒈按民法第184條第1項前段規定：「因故意或過失，不法侵
      害他人之權利者，負損害賠償責任。」同法第195條第1項
      前段規定：「不法侵害他人之身體、健康、名譽、自由、
      信用、隱私、貞操，或不法侵害其他人格法益而情節重大
      者，被害人雖非財產上之損害，亦得請求賠償相當之金額
      。」
　　⒉查被告於110年9月8日8時30分許，騎乘車牌號碼000-0000
      號大型重型機車，行經桃園市蘆竹區南青路與大竹北路口
      時，對原告比中指等情，有系爭車輛行車紀錄器影像截圖
      在卷可參（見臺灣桃園地方檢察署110年度偵字第38024號
      卷，下稱偵卷第29、30頁）。堪認被告以比中指之行為侮
      辱原告，侵害原告之名譽權，本院111年度壢簡字第25號
      刑事簡易判決亦同此認定（見本院卷第4、5頁）。是被告
      即應就原告所受損害，負侵權行為之損害賠償責任。
　　⒊被告雖辯稱是因為原告不當駕駛危害其生命安全，其才會
      對原告比中指等語。然依上開行車紀錄器影像截圖所示，
      被告係先違規於右轉車道直行，對系爭車輛超車，而系爭
      車輛於通過路口停止線後始向右變換至外側車道（見偵卷
      第29、30頁），則原告究竟係因期待右側並無其它來車而
      逕行變換車道，或係基於影響被告行車安全之目的而變換
      車道，本屬有疑。況且縱使被告所辯為真，此亦非被告得
      侮辱原告之正當理由，是被告此部分所辯，並不可採。被
      告另辯稱原告的動機是要勒索等語。然原告基於民法規定
      請求侵權行為之損害賠償，並無獲取非法利益，難認被告
      所辯可採。
（二）原告得請求賠償之金額若干？
　　⒈按人格權遭遇侵害，受有精神上之痛苦，而請求慰藉金之
      賠償，其核給之標準，須斟酌雙方之身份、資力與加害程
      度及其他各種情形核定相當之數額。且所謂「相當」，應
      以實際加害情形是否重大及被害人之身份、地位與加害人
      之經濟情況等關係定之（最高法院86年度台上字第3537號
      判決意旨參照）。
　　⒉本院審酌原告因被告侮辱行為於精神上可能承受之無形痛
      苦、兩造之所得（見本院個資卷）等一切情狀，認原告請
      求被告賠償1萬元精神慰撫金，尚屬過高，應予核減為5,0
      00元，方屬公允。
五、綜上所述，原告依侵權行為之法律關係，請求被告給付5,00
    0元，及自111年2月11日起（見附民卷第7頁）至清償日止，
    按週年利率5%計算之利息，為有理由，應予准許。逾此部分
    之請求則屬無據，應予駁回。
六、本件原告勝訴部分係就民事訴訟法第427條訴訟適用簡易程
    序所為被告敗訴之判決，爰依同法第389條第1項第3款之規
    定，職權宣告假執行。
七、本件事證已臻明確，兩造其餘主張陳述及所提之證據，經審
    酌均與本院前揭判斷無影響，毋庸一一論述，附此敘明。
八、末按由刑事庭移送民事庭之附帶民事訴訟案件，免納裁判費
    ，刑事訴訟法第504條第2項定有明文。據此，原告提起本件
    訴訟，依法無需繳納裁判費，另綜觀卷內資料，兩造復無其
    他訴訟費用之支出，爰無庸宣告兩造各應負擔訴訟費用之金
    額，併此敘明。
中　　華　　民　　國　　111 　年　　9 　　月　　30　　日
　　　　　　　　　　　　中壢簡易庭　法　官 周仕弘
以上為正本係照原本作成。
如不服本判決，應於送達後20日內，向本院提出上訴狀並表明上
訴理由，如於本判決宣示後送達前提起上訴者，應於判決送達後
20日內補提上訴理由書（須附繕本）。
中　　華　　民　　國　　111 　年　　9 　　月　　30　　日
　　　　　　　　　　　　　　　　　　書記官  巫嘉芸